【裁判字號】    98,聲,1198
【裁判日期】    981127
【裁判案由】    聲請具保停止羈押
【裁判全文】
臺灣雲林地方法院刑事裁定              98年度聲字第1198號
聲請人  即
選任辯護人  簡承佑律師
            張育誠律師
聲請人  即
被      告  甲○○
                    （現於臺灣雲林看守所羈押中）
上列聲請人因被告違反毒品危害防制條例案件（98年度訴字第
831 號），聲請具保停止羈押或解除禁止接見、通信，本院裁定
如下：
    主  文
甲○○解除禁止接見、通信，其餘聲請駁回。
    理  由
一、聲請意旨略以：
  (一)聲請人即被告甲○○家中有80歲及60歲高齡之父母親與7 歲
    之幼子，被告父親並有聽覺障礙，領有身心障礙手冊，起居
    均仰賴他人照顧，而幼子亦因發展遲緩，需復健治療，被告
    母親並無謀生能力，其3 人均需要被告之照顧。此外，被告
    已經有固定住所，並無逃亡之虞，聲請具保停止羈押或撤銷
    羈押等語。
  (二)又被告於98年11月27日行準備程序時坦承全部犯行，係希望
    能以供出上手獲得減刑之機會，故而聲請法院能以其他方式
    代替羈押，如仍有羈押之必要，亦希望解除禁見之處分等語
    。
二、被告係因違反毒品危害防制條例案件，經法院訊問後，被告
    否認販賣第一級毒品及轉讓第二級毒品之犯行，惟有證人黃
    智偉、羅仁宗、李盈宏、周樁桂等人證述及相關通訊監察書
    及監聽譯文可佐，足見被告涉犯毒品危害防治條例第4 條第
    1 項販賣第一級毒品、同條例第8 條第2 項轉讓第二級毒品
    罪，犯罪嫌疑重大，其中毒品危害防治條例第4 條第1 項之
    法定刑為最輕本刑5 年以上之罪，且檢察官當庭提出被告於
    偵查期間會面交往之譯文，顯示被告有可能影響證人或與證
    人勾串等情，非予羈押，顯然進行審判、執行，有羈押之原
    因與必要，而依刑事訴訟法第101 條第1 項第2 款、第3 款
    之規定，自民國98年10月23日起予以羈押3 月，並依照同法
    第105 條第3 項禁止接見、通信在案。
三、經查，本案被告甲○○所犯違反毒品危害防制條例案件，尚
    於本院審理中，然依目前卷證所示，應認其涉犯毒品危害防
    制條例第4 條第1 項販賣第一級毒品與同條例第8 條第2 項
    轉讓第二級毒品罪嫌，犯罪嫌疑重大，其上開販賣第一級毒
    品罪為最輕本刑5 年以上有期徒刑之重罪，若罪名一旦成立
    ，被告將來需面對相當長期之刑期，極有可能因而逃亡，有
    羈押之事由存在，非予羈押，難以進行後續審理及執行，亦
    有羈押之必要性，無從以具保或其他手段替代。至於聲請人
    所述之事由，乃被告個人之情事，也是每個遭到羈押的被告
    均會面臨的問題，惟非得以具保停止羈押之理由。則本案羈
    押之理由及必要性並未因聲請人所主張之事由而消滅，從而
    ，本院認為聲請人所請具保停止羈押均為無理由，應予駁回
    。惟被告既於本院上開準備程序中坦承犯行，應已無勾串或
    影響證人之虞，自無繼續禁止接見、通信之必要，爰予以解
    除禁止接見、通信，併此敘明。
中    華    民    國    98    年    11    月    27    日
             刑事第三庭   審判長法  官  林輝煌
                                法  官  吳錦佳
                                法  官  蕭雅毓
以上正本證明與原本無異。
如不服本裁定，應於裁定送達後5 日內向本院提出抗告狀（須附
繕本）。
                                書記官  鍾宜津
中    華    民    國    98    年    11    月    27    日


司法院資訊處製作；財團法人民間司法改革基金會備份。
